臺灣新竹地方法院民事判決　九十一年度竹小字第二五○號
　　原　　　告　中華電信股份有限公司台灣北區電信分公司
　　法定代理人　丙○○
　　訴訟代理人　乙○○
　　被　　　告　甲○○
右當事人間給付電話費事件，本院判決如左：
    主      文
原告之訴駁回。
訴訟費用新台幣捌佰捌拾肆元由原告負擔。
    事實及理由
一、原告起訴主張被告於民國八十七年十二月十五日以吳建志之代理人之名義向原告
    營運處租用第0000000000號電話，惟該代理行為業經代理人本人否認
    ，係無權代理，被告對於為善意相對人之原告應負損害賠償責任。原告自八十八
    年一月起至八十八年三月止，共有電信費用三萬三千零八十元之損失，爰請求被
    告賠償之等語。被告則以其並未代理訴外人吳建志向原告聲請行動電話，係訴外
    人神腦國際企業股份有限公司（以下簡稱神腦公司）代理原告之行動通信業務，
    被告為神腦公司之經銷商，神腦公司並將自原告公司處所收受之行動電話晶片置
    放在被告之玉山無線通信器材行營業處，客戶在營業處購買收機後，如欲申請行
    動電話，被告則代客戶將申請書傳真予原告，雖被告將神腦公司交付之晶片交付
    客戶，但晶片仍須原告公司核准申請開卡後始能使用，被告並非客戶之代理人等
    語資為抗辯。
二、原告起訴主張曾未經訴外人吳建志准許之人以訴外人吳建志之名義於八十七年十
    二月十五日向原告營運處租用第0000000000號電話使用，而自八十八
    年一月起至八十八年三月止，共有電信費用三萬三千零八十元，未為償付之事實
    ，業據訴外人吳建志到庭證述屬實，並有原告提出神腦公司代收中華電信行動電
    話話費保證金臨時收據及中華電信股份有限公司行動電話租用申請書各乙紙為證
    ，堪信為真。惟原告主張被告以訴外人吳建志之代理人身份向原告申請電話部分
    ，則為被告所否認，辯稱，其僅係神腦公司之經銷商，故代神腦公司受理客戶申
    請行動電話，如有申請電話時，代客戶將申請書傳真予原告而已，並非客戶之代
    理人等語。經查：原告所提出之上開臨時收據及申請書並均未有被告為代理人之
    記載。且臨時收據上被告營業處之店章與神腦公司之代理原告公司通信業務專用
    張並列蓋在收訖章處，而申請書部分，則係被告之店章蓋於收費戳欄內。故被告
    抗辯稱，其非客戶之代理人，因其係神腦公司經銷商，而代神腦公司受理客戶之
    申請等語，應為真實，堪以採信。
三、按無代理權人，以他人之代理人名義所為之法律行為，對於善意之相對人，負損
    害賠償之責，民法第一百一十條定有明文。被告既未有代理訴外人吳建志之行為
    ，已如上述，因而與上開請求賠償規定之要件不符。從而，原告主張被告無權代
    理吳建志向其申請行動電話使用，依上開之規定請求被告就其損失而為賠償，自
    屬無據。
四、據上論結，原告之訴為無理由，依民事訴訟法第四百三十六絛之二十三、第四百
    三十六條之二、第四百三十六條之十九、第七十八條，判決如主文。
中　　　華　　　民　　　國　　九十一　　年　　十一　　月　　　　八　　　日
                                    臺灣新竹地方法院新竹簡易庭
~B法　　　官　黃珮禎
右正本證明與原本無異。
如不服本判決，應於判決送達後廿日內，向本院提出上訴狀。
~B書　記　官　彭連喜
中　　　華　　　民　　　國　　九十一　　年　　 十一　　 月　　　八　　　日
